臺灣新北地方法院三重簡易庭民事判決
110年度重簡字第2307號
原      告  陳晧翔
            部隊信箱號碼：桃園中壢郵政91075號信箱附28
被      告  謝佩君

上列當事人間請求損害賠償事件，於民國111年2月25日言詞辯論
終結，本院判決如下：
    主  文
原告之訴駁回。
訴訟費用由原告負擔。
    事  實  及  理  由
一、原告起訴主張：兩造於民國106年7月14日結婚，當時未分居
    。嗣於107年3、4月間，被告隻身前往澳洲打工，迄至108年
    2月11日兩造兩願離婚，並辦理登記，被告則於108年7月17
    日懷孕生下長男謝００（推定為原告之婚生子女，其姓名及年
    籍資料詳卷），然原告卻於109年12月14日收到被告向鈞院
    提起否認子女之訴（繫屬案號為109年度家調字第2025號）
    之調解期日通知書，始得知被告於兩造婚姻存續期間之107
    年間與第三人交往，並發生性行為而懷孕生下謝００，被告所
    為已侵害原告基於配偶關係之身分法益而情節重大，致使原
    告身心幾近崩潰，精神上受有相當大之痛苦，被告應賠償原
    告非財產上之損害即慰撫金。為此，爰依民法第184條第1項
    、195條第3項準用第1項前段等有關侵權行為規定，提起本
    件訴訟，並聲明請求：被告應給付原告新臺幣（下同）20萬
    元，及自起訴狀繕本送達翌日起至清償日止，按年息5%計算
    之法定遲延利息等事實。
二、被告於原告主張之前揭事實，不加爭執，惟求為判決駁回原
    告之訴，並辯稱：原告於108年8月6日就已知道伊所生之謝０
    ０不是他生的小孩，因為當時要報戶口，有告知原告，所以
    原告之損害賠償請求權，已因二年時效期間之經過而消滅，
    伊得拒絕賠償等情。
三、按請求權，因十五年間不行使而消滅。但法律所定期間較短
    者，依其規定；又因侵權行為所生之損害賠償請求權，自請
    求權人知有損害及賠償義務人時起，二年間不行使而消滅，
    自有侵權行為時起，逾十年者亦同；而消滅時效，自請求權
    可行使時起算，自為行為時起算；而時效完成後，債務人得
    拒絕給付，民法第125條、第197條第1項、第128條前段、第
    144條第1項分別定有明文。經查：本件被告主張之前揭事實
    不加以爭執，當然構成侵害原告基於配偶關係之身分法益而
    情節重大之侵權行為，本應負損害賠償責任，雖原告主張其
    係於109年12月14日收到被告向本院提起否認子女之訴（繫
    屬案號為109年度家調字第2025號）之調解期日通知書，始
    得知被告於兩造婚姻存續期間之107年間與第三人交往，並
    發生性行為而懷孕生下謝００，然被告所為之效時完成之抗辯
    ，已提出原告不爭執為真正之兩造108年8月6日Line對話紀
    錄為佐證，由該對話內容載明：「原告：小孩幾個月？被告
    ：剛生。原告：照片我看。被告：不是你的呀。我17號才生
    。原告：所以是在我們還沒離婚時懷上的？被告：對。我們
    12月談離婚後，我認識一個男的。我回來我也不知道懷孕了
    。原告：你背叛了這段婚姻。」等情，可知原告已於「108
    年8月6日」即知悉被告不法侵其基於配偶關係之身分法益，
    則自此時起即可行使對於被告之侵權行為損害賠償請求權，
    若於二年期間內即於110年8月6日前不為行使，其請求權便
    可因時效完成而消滅。乃原告竟遲至110年10月19日始提起
    本件訴訟，向被告請求賠償，此有原告起訴狀上之本院收狀
    戳章可稽，顯見原告對於被告之侵權行為損害賠償請求權，
    已罹於2年時效期間而消滅甚明，且被告已為時效完成之抗
    辯，自得拒絕賠償。
四、綜上所述，本件原告之請求權已罹於時效而消滅，且被告復
    為時效完成之抗辯，則原告依民法第184條第1項、195條第3
    項準用第1項前段等有關侵權行為規定，提起本件訴訟，並
    聲明請求：被告應給付原告20萬元，及自起訴狀繕本送達翌
    日起至清償日止，按年息5%計算之法定遲延利息，為無理由
    ，應予駁回。
中　　華　　民　　國　　111 　年　　3 　　月　　16　　日
                       法  官  趙義德
以上正本係照原本作成。
如不服本判決，應於送達後20日內，向本院提出上訴狀並表明上
訴理由，如於本判決宣示後送達前提起上訴者，應於判決送達後
20日內補提上訴理由書（須附繕本）。
中　　華　　民　　國　　111 　年　　3 　　月　　16　　日
                       書記官  張裕昌